【裁判字號】    89,訴,3628
【裁判日期】    890926
【裁判案由】    清償債務
【裁判全文】
臺灣臺北地方法院民事判決  八十九年度訴字第三六二八號
    原      告  中國信託商業銀行股份有限公司
    法定代理人  丙○○
    訴訟代理人  甲○○
    被      告  乙○○
右當事人間請求給付借款事件，本院判決如左：
    主    文
被告應連帶給付原告新台幣伍拾壹萬玖仟伍佰陸拾貳元，及其中新臺幣壹拾玖萬肆仟
玖佰伍拾陸元部分自民國八十九年七月二十四日起至清償日止，按年息百分之二十計
算之利息，並按年息百分之二計算之違約金；及其中新臺幣參拾貳萬壹仟陸佰伍拾伍
元部分自民國八十九年二月二十四日起至清償日止，按年息百分之二十計算之違約金
。
訴訟費用由被告負擔。
本判決於原告以新台幣壹拾柒元供擔保後，得假執行。
    事    實
甲、原告方面：
一、聲明：除假執行擔保金額外，如主文所示。
二、陳述：被告於民國八十六年十二月二十日向原告請領信用卡使用，至八十九年七
    月止累計消費記帳新臺幣（下同）壹拾玖萬柒仟玖佰零柒元未給付，其中壹拾玖
    萬肆仟玖佰伍拾陸元為消費款，貳仟玖佰伍拾壹元為循環利息，依約除應給付上
    開消費款項外，另應給付自最後繳款截止日八十九年七月二十三日之翌日起至清
    償日止，按年息百分之二十計算之利息，並按年息百分之二計算之違約金。被告
    另於八十八年三月三日向原告借款肆拾萬元，約定分四十期攤還，並訂於每月二
    十三日為攤冰日，未按期攤還本息時，自遲延日起至清償日止，依應繳金額按年
    息百分之二十加付違約金。惟被告於借款後除清償十期，計本金七萬八千三百四
    十五元外，尚餘本金參拾貳萬壹仟陸佰伍拾伍元未依約清償，依約定書第四條第
    二款約定，即喪失期限利益，債務視為全部到期，被告自應負清償之責，為此提
    起本件訴訟。
三、證據：提出信用卡申請書、信用卡帳務明細、信用卡約定條款、簡易貸款申請書
    、簡易通信貸款借據、簡易通信貸款帳務明細、簡易通信貸款約定書等件（影本
    ）為證。
乙、被告方面：
一、聲明：請求駁回原告之訴，訴訟費用由原告負擔。
二、陳述：原告之利息太高了，通信貸款申請書上係伊簽名，伊目前無力清償。
    理    由
一、本件原告主張之事實，已據其提出信用卡申請書、信用卡帳務明細、信用卡約定
    條款、簡易貸款申請書、簡易通信貸款借據、簡易通信貸款帳務明細、簡易通信
    貸款約定書等件為證，核屬相符，自堪信為真實。
二、被告雖辯稱：利息太高，目前無力清償等語，然查：被告對於原告所提出前開簽
    帳之卡款及通信貸款申請書均不爭執，而該利息所計算之利率係兩造所不爭執之
    上開信用卡約定條款及通信貸款專案申請書所明定，且該利率亦未逾民法第二百
    零五條週年百分之二十之法定最高利率之限制，被告既簽立此契約，自應受此契
    約之限制。
三、原告依消費借貸及信用卡契約請求被告給付伍拾壹萬玖仟伍佰陸拾貳元，及其中
    壹拾玖萬肆仟玖佰伍拾陸元部分自八十九年七月二十四日起至清償日止，按年息
    百分之二十計算之利息，並按年息百分之二計算之違約金；及其中參拾貳萬壹仟
    陸佰伍拾伍元部分自八十九年二月二十四日起至清償日止，按年息百分之二十計
    算之違約金為有理由，應予准許。
四、原告陳明願供擔保，請求宣告假執行，核無不合，茲酌定擔保金額，予以准許。
結論：本件原告之訴為有理由，依民事訴訟法第七十八條、第三百九十條第二項，判
決如主文。
中      華      民      國    八十九    年      九      月    二十六    日
                                民事第四庭法      官  蔡政哲
右為正本係照原本作成
如對本判決上訴，須於判決送達後廿日內向本院提出上訴狀
中      華      民      國    八十九    年      九      月    二十七    日
                                          法院書記官  林鈴芬


司法院資訊處製作；財團法人民間司法改革基金會備份。
